【裁判字號】    95,交聲,1161
【裁判日期】    950630
【裁判案由】    交管條例聲異
【裁判全文】
臺灣板橋地方法院交通事件裁定        95年度交聲字第1161號
原處分機關  臺北市交通事件裁決所
異  議  人  甲○○
即受處分人
                    樓
上列異議人因違反道路交通管理處罰條例案件，對於臺北市交通
事件裁決所民國95年6 月16日所為之處分（原處分案號：北市裁
二字第裁22-AEU470855號）聲明異議，本院裁定如下：
    主  文
異議駁回。
    理  由
一、異議意旨略以：異議人即受處分人甲○○雖前於民國93年11
    月1 日上午7 時25分許，騎乘其所有車牌號碼JA7-219 機車
    ，在臺北市○○路○ 段，有不在規定車道行駛之違規事實，
    惟其已無住居在臺北市○○○路○ 段524 巷3 弄25號戶籍址
    ，舉發機關乃未向其依法送達，是其不知其上開機車牌照已
    遭註銷，從而，第三人夏紹庭固於95年5 月9 日下午1 時45
    分許，騎乘該機車行經臺北市○○路、襄陽路口，為警查獲
    ，仍不應依道路交通管理處罰條例第12條第1 項第4 款、第
    2 項中段（原處分漏載中段部分）規定，對其裁處新臺幣（
    下同）3600元，暨扣繳牌照，為此，聲明異議，求為撤銷原
    處分云云。
二、按駕駛人騎乘機器腳踏車，不在規定車道行駛，處新臺幣六
    百元以上一千八百元以下罰鍰；而經主管機關裁決後逾二十
    日未向管轄地方法院聲明異議，或其聲明異議經法院裁定確
    定，而不依裁決或裁定繳納罰鍰或不繳送汽車牌照、駕駛執
    照者，經處分吊銷汽車牌照者，由公路主管機關逕行註銷；
    罰鍰不繳者，按其罰鍰數額，易處吊扣汽車牌照或駕駛執照
    一個月至三個月，不依期限繳送汽車牌照或駕駛執照者，吊
    銷其汽車牌照或駕駛執照。次按，使用吊銷、註銷之牌照行
    駛汽車，處汽車所有人3,600 元以上10,800元以下罰鍰，牌
    照並應扣繳之。此分別觀之上開條例第45條第1 項第13款、
    第65條第1 項3 款、第12條第1 項第4 款、第2 項中段等規
    定綦詳。經查：
  (一)異議人自承於93年11月1 日上午7 時25分許，因騎乘前開機
    車，在臺北市○○路○ 段，有不在規定車道行駛之違規事實
    。又原處分機關依同條例第45條第1 項第13款、第65條第1
    項第3 款（該處分贅載第1 款）規定，於94年4 月1 日以北
    市裁四字第裁22-AW0000000號裁決書，裁處1,800 元，限於
    94年5 月1 日前繳納，逾期2 月，吊扣牌照2 月，屆期未繳
    送牌照者，易處吊銷，並逕行註銷牌照，該裁決書並送達於
    臺北市○○○路○ 段524 巷3 弄25號，由異議人之姊方秀貞
    收受，有掛號郵件收件回執在卷可憑。
  (二)次查，異議人自93年12月21日起，即設籍臺北市○○○路○
    段524 巷3 弄25號，住所並未變更，有異議人個人基本資料
    查詢結果、遷徙紀錄資料查詢結果存卷得佐。從而，原處分
    機關94年4 月1 日裁決書向該址送達，並由其姊方秀貞代收
    ，乃合法送達，異議人抗辯並未收受該裁決書云云，顯悖於
    事實，非可信取。復依異議意旨，異議人未依該裁決書繳納
    罰鍰、送繳該機車牌照。承此，原處分機關依法註銷該機車
    牌照，自屬適法。
  (三)第三人夏紹庭於95年5 月9 日下午1 時45分許，猶騎乘前開
    機車，在行經臺北市○○路、襄陽路口，為警查獲等事實，
    異議人且無異詞，則本件原處分機關依同條例第12條第1 項
    第4 款、第2 項中段規定，裁處異議人3,600 元，暨扣繳牌
    照，於法無違。綜上所見，本件異議乃無理由，故應予駁回
    。
三、據上論斷，應依道路交通案件處理辦法第19條，裁定如主文
    。
中    華    民    國    95    年    6     月    30    日
                      交通法庭  法  官  朱敏賢
以上正本證明與原本無異。
如不服本裁定應於裁定送達後5 日內向本院提出抗告狀。
                                書記官  郭勝華
中    華    民    國    95    年    7     月     3    日


司法院資訊處製作；財團法人民間司法改革基金會備份。
